# 请教陈版及各位大虾：非资产负债表日的存货报废，如何处置？

提问人：isecret 时间：2015-09-21 03:33:08
搜了相关版面内容，尚未找到类似问题。请教陈版及各位大虾。谢谢！ 【背景】被审计单位A公司从事食品加工制造。A公司未计提存货跌价准备，而是在以下两种情况下（非资产负债表日）直接报废。A公司认为是管理不善导致的，因而直接计入管理费用。(1)标签作废：甲产品的外包装需要印上标签，说明通过了国家XX标准。若该产品的标准更新为国家YY标准，则现有甲产品的标签作废了。由于标签与产品不可分，导致甲产品需报废。(2)原材料过期：A公司为了生产丙产品准备了乙原材料。但是市场情况变化，丙产品的订单不多，导致乙原材料过期，无法用于生产，需要报废。 【问题】新准则规定：资产负债表日，当存货成本低于可变现净值时，存货按成本计量；当存货成本高于可变现净值时，存货按可变现净值计量，同时按照成本高于可变现净值的差额计提存货跌价准备，计入当期损益。 但是，以上两种情况并未发生在资产负债表日，应如何处理？ 【A公司观点】报废是管理不善导致的，因而直接计入管理费用。即Dr. 管理费用 100Cr. 存货 100 【我的观点】【观点 1 】上述(1)标签作废和(2)原材料过期表明存货的可变现净值低于成本甚至为 0 ，应计提存货跌价准备，并计入资产减值损失（旧制度是进管理费用，而新准则是进资产减值损失）。【观点2 】这两种情况不属于管理不善。参考《中华人民共和国增值税暂行条例实施细则》第二十四条规定，非正常损失是指因管理不善造成被盗、丢失、霉烂变质的损失。(1)标签作废：该原因不是企业本身所能把控。如，前几年国家规定停止使用的“塑料餐盒”，因此，其所发生的损失，不应界定为是管理不善。(2)原材料过期：参考《安徽省国家税务局关于若干增值税政策和管理问题的通知》（皖国税函[2008]10号）一、关于存货进项税额转出问题：“（二）纳税人因库存商品已过保质期、商品滞销或被淘汰等原因，将库存货物报废或低价销售处理的，不属于非正常损失，不需要作进项税额转出处理。 【观点 3 】综上，我认为，虽然未发生在资产负债表日（或以前未计提存货跌价准备），但是可以直接做如下两笔分录。Dr. 资产减值损失 100Cr. 存货跌价准备 100 Dr.存货跌价准备100Cr.存货 100 【观点 4 】对于(1)标签作废，由于相关政策变化是无法估计的，资产负债表日无需计提存货跌价准备。但需于实际发生时，参考观点 3 进行处理。对于(2)原材料过期，资产负债表日应计提存货跌价准备，并于实际发生报废时进行转销处理。 对于以上 4 个观点，还请陈版和各位大虾指正。谢谢！

回答人：chenyiwei
1 、标签过期：如果该事项是突然发生的、事先难以合理预见，且具有偶发性，则建议直接将报废损失转入管理费用或营业外支出（可能营业外支出更妥当）。 2 、原材料过期：我理解此类报废清理应该有一个过程，一般都会在以前年度先计提减值准备，到后来才核销，一般很少在一个年度内完成整个过程。在此情况下应在以前年度计提减值准备并确认减值损失，后续核销时转销帐面成本和减值准备。